臺灣雲林地方法院民事裁定
110年度抗字第18號
抗  告  人  台灣電力股份有限公司雲林區營業處

法定代理人  顏錦義  


相  對  人  曾漢欽  
上列當事人間請求停止執行事件，抗告人對於民國110年4月6日
本院110年度聲字第18號裁定提起抗告，本院合議庭裁定如下：
    主  文
抗告駁回。
抗告費用新臺幣壹仟元由抗告人負擔。
    理  由
一、按有回復原狀之聲請，或提起再審或異議之訴，或對於和解
    為繼續審判之請求，或提起宣告調解無效之訴、撤銷調解之
    訴，或對於許可強制執行之裁定提起抗告時，法院因必要情
    形或依聲請定相當並確實之擔保，得為停止強制執行之裁定
    ，強制執行法第18條第2項定有明文。次按，抗告，非因裁
    定而受不利益者，不得為之，為訴訟法上之原則，故抗告倘
    已失其目的，而無實益，即應認其為無理由而予駁回。
二、相對人於本院110年度聲字第18號停止執行事件（下稱原審
    ）聲請意旨略以：抗告人與相對人間於本院110年度司執字
    第2862號強制執行事件（下稱系爭執行事件），因相對人已
    對抗告人所持之執行名義即本院109年度簡上字第24號民事
    確定判決提起再審之訴，為此依強制執行法第18條條2項規
    定，願供擔保，請准於相對人所提再審之訴判決確定前，停
    止強制執行等語。原審審究後，認為相對人之聲請為有理由
    ，乃酌定擔保金額命相對人供擔保後，系爭執行事件之執行
    程序，於本院110年度再易字第5號給付追償電費再審事件（
    下稱系爭再審之訴）判決確定前暫予停止。經查，系爭再審
    之訴，因相對人提起時已逾30日之法定不變期間而遭本院裁
    定駁回，且該裁定屬不得抗告，故系爭再審之訴已告確定，
    業據本院調閱系爭再審之訴案卷查明屬實，故原審裁定停止
    系爭執行程序之事由已不存在，系爭執行事件即得繼續執行
    ，抗告人提起本件抗告，請求廢棄原裁定，顯無實益，揆諸
    前開說明，應認其抗告為無理由，應予駁回。
三、據上論結，本件抗告為無理由，依強制執行法第30條之1、
    民事訴訟法第495條之1第1項、第449條第1項、第95條、第7
    8條，裁定如主文。
中　　華　　民　　國　　110 　年　　6 　　月　　28　　日
                  民事第一庭  審判長法  官  曾鴻文
　　　　　　　　　
　　　　　　　　　                  法  官  蔣得忠
　　　　　　　　　
                                    法  官  廖國勝
以上正本係照原本作成。
如不服本裁定應於送達後10日內向本院提出再抗告狀，並繳納再
抗告費新台幣1000元。再為抗告應以適用法規顯有錯誤為理由，
並經本院之許可，該許可以原裁定所涉及之法律見解具有原則上
重要性者為限，並委任律師為代理人。
抗告人之配偶、三親等內之血親、二親等內之姻親，或抗告人為
法人、中央或地方機關時，其所屬專任人員具有律師資格並經法
院認適當者，亦得為第三審代理人。
前項情形應於提起再抗告或委任時釋明之。 
中　　華　　民　　國　　110 　年　　6 　　月　　28　　日
                                    書記官　林曉佩